臺灣高等法院刑事裁定
111年度聲字第2522號
聲  請  人  臺灣高等檢察署檢察官
受  刑  人
即  被  告  高辰堯



上列聲請人因受刑人數罪併罰有二裁判以上，聲請定其應執行之
刑（聲請案號：臺灣高等檢察署111年度執聲字第1183號），本
院裁定如下：
    主  文
高辰堯所犯如附表所示各罪所處之刑，有期徒刑部分應執行有期
徒刑壹年伍月。
    理  由
一、聲請意旨略以：上列受刑人即被告高辰堯（下稱被告）因違
    反洗錢防制法等數罪，先後經判決確定如附表所示，應依刑
    法第50條第1項第1款、第2項、第53條、第51條第5款（聲請
    書所載第7款為誤載）規定，定其應執行之刑，爰依刑事訴
    訟法第477條第1項聲請裁定等語。
二、按裁判確定前犯數罪者，併合處罰之。但有下列情形之一者
    ，不在此限：一得易科罰金之罪與不得易科罰金之罪。二得
    易科罰金之罪與不得易服社會勞動之罪。三得易服社會勞動
    之罪與不得易科罰金之罪。四得易服社會勞動之罪與不得易
    服社會勞動之罪；前項但書情形，受刑人請求檢察官聲請定
    應執行刑者，依第51條規定定之；數罪併罰，有二裁判以上
    ，依第51條之規定，定其應執行之刑；數罪併罰，分別宣告
    其罪之刑，宣告多數有期徒刑者，於各刑中之最長期以上，
    各刑合併之刑期以下，定其刑期，但不得逾30年，刑法第50
    條第1項、第2項、第53條及第51條第5款定有明文。準此，
    如被告所犯之數罪中有原得易科罰金之罪者，因與他罪合併
    定執行刑，於裁判前所犯數罪兼有得易科罰金、不得易科罰
    金之罪混合時，應繫乎被告之請求與否，而非不問被告之利
    益與意願，一律併合處罰之。又按數罪併罰中之一罪，依刑
    法規定得易科罰金，若因與不得易科之他罪併合處罰結果而
    不得易科罰金時，原所易科部分所處之刑，自亦無庸為易科
    折算標準之記載，此經司法院釋字第144 號解釋可參。再法
    律上屬於自由裁量之事項，有其外部性界限及內部性界限，
    並非概無拘束，依據法律之具體規定，法院應在其範圍選擇
    為適當之裁判者，為外部性界限；而法院為裁判時，應考量
    法律之目的，及法律秩序之理念所在者，為內部性界限；法
    院為裁判時，二者均不得有所踰越。
三、經查：
  ㈠本件被告因洗錢防制法第14條第1項之一般洗錢罪等數罪，分
    別經臺灣基隆地方法院、本院判決處如附表所示之刑，均經
    確定在案，有上開各刑事判決書、本院被告前案紀錄表存卷
    可佐。又附表編號1、2所處罪刑係得易科罰金，與附表其餘
    所處罪刑均係不得易科罰金之罪刑，固合於刑法第50條第1
    項但書之規定，惟被告已同意檢察官向法院聲請定其應執行
    刑，並於臺灣基隆地方檢察署依修正刑法第50條受刑人是否
    請求檢察官聲請定應執行刑聲請狀親自簽名捺印，有該聲請
    狀（見本院卷第9頁）附卷可參，本院自應依刑法第50條第2
    項之規定，依同法第51條規定定其應執行刑。
　㈡茲審酌被告如附表各罪所示刑度之外部限制（總刑期為有期
    徒刑2年)，又⑴附表編號1至2所示之罪前經臺灣基隆地方法
    院以110年度聲字第145號裁定合併定應執行有期徒刑4月確
    定；⑵附表編號3至4所示之罪前經臺灣基隆地方法院以110年
    度金訴字第92號判決定應執行有期徒刑1年3月，再經本院以
    111年度上訴字第208號駁回上訴確定；並考量被告所犯附表
    編號3至4所示之罪均為洗錢防制法第14條第1項之一般洗錢
    罪，犯罪類型、行為態樣、動機均相同，上開部分責任非難
    重複之程度較高；另附表編號1、2、與附表編號3、4所示之
    罪分別為施用第二級毒品、竊盜、一般洗錢罪，分屬不同類
    別，犯罪類型、行為態樣、動機均不相同，並無重複非難；
    另審酌其所犯各罪之法律目的、被告違反之嚴重性、所犯數
    罪為整體非難評價，及貫徹刑法量刑公平正義理念之內部限
    制等，爰定其應執行之刑如主文所示。
　㈢又本件被告所犯附表編號1至2所示之罪雖經法院判處得易科
    罰金之刑，但因與其餘附表編號所示不得易科罰金之刑合併
    定應執行刑，依上揭說明，自無庸再為易科罰金折算標準之
    諭知，附此敘明
四、至附表編號1至2所示之罪刑雖均已執行完畢，惟該已執行部
    分乃檢察官將來指揮執行時應予扣除之問題，不影響本件定
    應執行刑之聲請，併此敘明。
據上論斷，應依刑事訴訟法第477條第1項，刑法第50條第1項但
書、第2項、第53條、第51條第5款，裁定如主文。
中　　華　　民　　國　　111 　年　　8 　　月　　29　　日
                  刑事第十一庭  審判長法  官  張江澤
　　　　　　　　　　　　　　　　　　　法  官  章曉文
　　　　　　　　　　　　　　　　　　　法  官  郭惠玲
以上正本證明與原本無異。
如不服本裁定，應於收受送達後五日內向本院提出抗告狀。
                                      書記官  湯郁琪
中　　華　　民　　國　　111 　年　　9 　　月　　2 　　日

　　　　
　　　　　　　　　　　　　　　　　　　
　　　　　　　　　　　　　　　　　　　　　　　　　　　　　　　　　　　　　
　　　　　　　　　　　　　　　　　　　
　　　　　　　　　　　　　　　　　　　
　　　　　　　　　　　　　　　　　　　　　　　　　　　　　　　　　　　
附表：（金額單位：新臺幣）
編　　　　　號  1 2 3 罪　　　　　名  施用第二級毒品罪 竊盜罪 一般洗錢罪 宣　　告　　刑  有期徒刑2月 有期徒刑3月 有期徒刑11月 併科新臺幣3萬5千元 犯　罪　日　期  109年3月9日 109年7月3日 108年7月1日至同年11月18日 最　後 事實審 法　　院 臺灣基隆地方法院 臺灣基隆地方法院 本院  案　　號 109年度基簡字第1087號 109年度基簡字第 1414號 111年度上訴字第208號  判決日期 109年8月17日 109年11月26日 111年3月24日 確　定 判　決 法　　院 同上 同上 同上  案　　號 同上 同上 同上  確定日期 109年9月17日 109年12月30日 111年5月2日 

編　　　　　號  4   罪　　　　　名  一般洗錢罪   宣　　告　　刑  有期徒刑8月 併科新臺幣2萬元   犯　罪　日　期  108年11月10日至同年11月13日   最　後 事實審 法　　院 本院    案　　號 111年度上訴字第208號    判決日期 111年3月24日   確　定 判　決 法　　院 同上    案　　號 同上    確定日期 111年5月2日